# 关于甲公司将该存放在财务公司的三供一业账户内资金核算问题

提问人：ylyy913 时间：2018-05-04 10:01:28
陈版主您好，国家下拨三供一业专项资金后，由股份内集团资产管理中心将该三供一业资金通过股份内集团设立的财务公司划拨至集团内甲公司在该财务公司开立的三供一业账户中，集团设立的财务公司是经过中国银监会批准，已取得相应的非银行金融机构资质。
该笔三供一业专项资金划转至甲公司在集团设立的财务公司三供一业账户后，由甲公司在符合三供一业款项支付条件时用于支付，属于专款专用，除了甲公司支付三供一业资金外，集团内其他任何公司及人员均无权动用该三供一业账户上的资金。另外甲公司可以将三供一业账户上的资金由该财务公司账户将资金划转至甲公司基本户开户行上，划转资金除了需要甲公司出纳制单、财务主管复核及财务公司批准后，无需再经过集团内其他任何公司及人员复核或审批。甲公司将该存放在财务公司的三供一业账户内资金作为银行存款核算是否合适？谢谢！

回答人：chenyiwei
可以作为银行存款核算，但应注明对其用途的限制和动用的程序。另外该款项属于现金及现金等价物，但同时应在现金流量表附注中作为“母子公司持有的使用受限制的现金及现金等价物”披露。